---
title: "3.2 Bike_numerical_graphical_Geo_analysis"
author: "Jimmy Janssen van Raay"
date: "9-12-2020"
output:
  
  pdf_document:
    latex_engine: xelatex
  html_notebook: default
  html_document:
    df_print: paged
  word_document: default
---
setwd("~/QI Courses/Assignment/Bike/R code")

```{r setup, include=FALSE}
knitr::opts_chunk$set(echo = TRUE)
Libraries <- c("readr", "skimr", "knitr", "GGally","dplyr","tidyverse","lubridate", "ggmap", "riverplot", "RColorBrewer") #, "stringi", "geosphere", "readxl")
lapply(Libraries, require, character.only = TRUE)
for (p in Libraries){
  if(!require(p, character.only = TRUE)){
   install.packages(p)
   library(p, character.only = TRUE)
  }
}
```

## Bike-Geo-data-specific summary
```{r read Geo data, include=FALSE}
BikeGeodata <- read.csv("BikedataGeoCodedDistSector.csv")

names(BikeGeodata)
glimpse(BikeGeodata[1:7,])

#summary(BikeGeodata[,c(1:3)])
skim(BikeGeodata)

BikeGeodata <- filter(BikeGeodata, lon < -10)
BikeGeodata <- filter(BikeGeodata, lonE < -10)

summary(BikeGeodata[,c(31)])
```
Bij het verrijken van de data met de geografische gegevens zijn de kolommen met de variabelen enigszins door elkaar heen gaan lopen.
Ook zijn enige longitude-waarden verkeerd uitgekomen; aangezien het om enkele honderden gaat zijn deze eruit gefilterd.

### Station Analyse
```{r station_graphs, echo = FALSE}
StationStartPlotNr <- ggplot(BikeGeodata, aes(x = Start_station_number_4, y = Duration_1))
StationStartPlotNr + geom_col()
ggplot(BikeGeodata, aes(x = Start_station_number_4)) + geom_histogram(binwidth=4)
ggplot(BikeGeodata, aes(x = Start_station_number_4)) + geom_bar()
```
* Duidelijk te zien op de plots is dat een aantal stations bovenmatig druk zijn en een aantal stations zeer rustig.
* De stations-nummering zal niet doorlopend zijn, vandaar waarschijnlijk de lege tussenstukken in de grafiek,
* maar de systematiek hierachter is onbekend.

```{r station_top25, echo = FALSE}
StartStat <- group_by(BikeGeodata, Start_station_5, StartSector)
StartStat <- summarize(BikeGeodata, count(StartStat))
StartStatsmal <- arrange(StartStat, n)
StartStatlarge <- arrange(StartStat, desc(n))

StartStatsmal[1:25,] # 25 rustigste stations
StartStatlarge[1:25,] # 25 drukste stations
```
* Er zijn veel stations (362), in deze 2 top-25 lijsten staan de 25 rustigste en de 25 drukste. 
* Zoals al uit de grafiek bleek zijn de onderlinge verschillen groot;
* In de sample zijn er 3 stations die slechts een keer gebruikt worden in de 5 jaar, terwijl het drukste station 8626 verhuurde
* fietsen heeft in dezelfde tijd.


### Station plots
```{r Bike Geo-grapgical Station plots, echo = FALSE}
Startters <- ggplot(BikeGeodata, aes(x = lon, y = lat)) + 
  geom_point() + 
  coord_equal() + 
  xlab('Longitude') + 
  ylab('Latitude')

ggplot(BikeGeodata, aes(x = lon, y = lat)) + 
  coord_equal() + 
  xlab('Longitude') + 
  ylab('Latitude') + 
  stat_density2d(aes(fill = ..level..), alpha = .5,
                 geom = "polygon", data = BikeGeodata) + 
  scale_fill_viridis_c() + 
  theme(legend.position = 'none') +
  coord_cartesian(xlim = c(-76.9, -77.2), 
                  ylim = c(38.8, 39))

ggplot(BikeGeodata, aes(x = lon, y = lat)) + 
  geom_point(size = 0.1, alpha = 0.05) + 
  coord_equal() + 
  xlab('Longitude') + 
  ylab('Latitude') + 
  coord_cartesian(xlim = c(-76.75, -77.25), 
                  ylim = c(38.8, 39.2))

# ggmap(get_map(location = 'Washington D.C.'))
```

* Met het plotten van de coordinaten krijg je een redelijk goed beeld waar de drukste stations zich bevinden.
* Mooist is om dit nog te plotten op de stadskaart maar de Google free trial was van korte duur.



## Sector Analyse
### Sector Stats
```{r SectorStats, echo = FALSE}
summary(BikeGeodata[,c(32:33)]) # Totalen per startsector en eindsector

#knitr::kable(table(BikeGeodata[,c(32)])) # Totalen per startsector
knitr::kable(prop.table(table(BikeGeodata[,c(32)]))) # Proporties per startsector
#knitr::kable(table(BikeGeodata[,c(33)])) # Totalen per eindsector
knitr::kable(prop.table(table(BikeGeodata[,c(33)]))) # Proporties per eindsector

knitr::kable(table(BikeGeodata[,c(32,33)])) # Begin en eind sector in een tabel, start (van station) is de kolom, eindstation is row
knitr::kable(round(prop.table(table(BikeGeodata[,c(32,33)])),4)) # Begin en eind sector in een prop-tabel
colSums(prop.table(table(BikeGeodata[,c(32,33)])),3)
rowSums(prop.table(table(BikeGeodata[,c(32,33)])),3)
sum(prop.table(table(BikeGeodata[,c(32,33)])),3)

knitr::kable(round(prop.table(table(BikeGeodata[,c(32,33)]), margin=1),3)) # margin=1:rows tellen op naar 1
colSums(prop.table(table(BikeGeodata[,c(32,33)]), margin=1),3)
rowSums(prop.table(table(BikeGeodata[,c(32,33)]), margin=1),3)

knitr::kable(round(prop.table(table(BikeGeodata[,c(32,33)]), margin=2),3)) # margin=2:columns tellen op naar 1
colSums(prop.table(table(BikeGeodata[,c(32,33)]), margin=2),3) 
rowSums(prop.table(table(BikeGeodata[,c(32,33)]), margin=2),3)
```

* De tabellen inzake de drukte van sectoren geven een goed beeld welke sectoren het drukst zijn en tevens de stroom van en naar sectoren (zie riverplot).
* Wat nu niet zichtbaar is in de tabellen is de drukte door de tijd heen. In deel 4 van de analyse hopen we hier nog aandacht aan te beseteden;
* tevens zou je bijvoorbeeld tabellen per uur, per dag(-deel), per week of per maand kunnen maken. Data analyse stopt nooit... 
